【裁判字號】    98,審訴,526
【裁判日期】    981006
【裁判案由】    毒品危害防制條例
【裁判全文】
臺灣士林地方法院刑事判決             98年度審訴字第526號
公  訴  人  臺灣士林地方法院檢察署檢察官
被      告  甲○○
上列被告因違反毒品危害防制條例案件，經檢察官提起公訴（98
年度毒偵字第824 號），被告於本院準備程序中就被訴事實為有
罪陳述，經本院合議庭裁定由受命法官獨任行簡式程序審理，並
判決如下：
    主  文
甲○○施用第一級毒品，處有期徒刑捌月，扣案之海洛因（驗餘
淨重零點貳柒捌肆公克）沒收銷燬，扣案之盛裝前開海洛因所用
之包裝袋壹只沒收；又施用第二級毒品，處有期徒刑陸月。應執
行有期徒刑壹年，扣案之海洛因（驗餘淨重零點貳柒捌肆公克）
沒收銷燬，扣案之盛裝前開海洛因所用之包裝袋壹只沒收。
    事  實
一、甲○○前因施用毒品案件，經本院以96年度毒聲字第211 號
    裁定送觀察、勒戒後，認無繼續施用毒品之傾向，於民國96
    年11月1 日執行完畢釋放出所，並由臺灣士林地方法院檢察
    署檢察官以96年度毒偵字第467 號為不起訴處分確定。復因
    施用第一級毒品及第二級毒品案件，經本院以98年度審訴緝
    字第3 號判決分別判處有期徒刑6 月、4 月，應執行有期徒
    刑6 月，並經臺灣高等法院以98年度上訴字第2603號判決駁
    回上訴確定（尚未執行完畢，不構成累犯）。詎甲○○仍不
    知悛悔，於前揭觀察、勒戒執行完畢釋放後5 年內，復基於
    施用第二級毒品甲基安非他命之犯意，於98年4 月15日下午
    某時，在臺北市大安區○○○路○ 段友人住處，以將甲基安
    非他命置於友人之玻璃球吸食器內燒烤產生煙霧後吸取煙霧
    之方式，施用第二級毒品甲基安非他命1 次；另基於施用第
    一級毒品海洛因之犯意，於98年4 月17日下午4 時，在臺北
    市○○區○○街60號住處，以將海洛因摻入香菸後抽菸之方
    式，施用第一級毒品海洛因1 次。嗣於98年4 月17日下午7
    時30分，為警持搜索票至臺北市○○區○○路4 段40巷49號
    4 樓實施搜索，當場扣得甲○○所有之海洛因1 包（淨重0.
    279 公克），經採其尿液送驗，因鑑驗結果呈嗎啡及甲基安
    非他命陽性反應，始查悉上情。
二、案經臺北市政府警察局中山分局報告臺灣士林地方法院檢察
    署檢察官偵查起訴，經本院改依簡式審判程序審理。
    理  由
一、上揭犯罪事實，業據被告甲○○於警詢、偵查、本院準備程
    序及審理中迭承不諱（參見98年度毒偵字第824 號卷第29頁
    、第96頁、本院卷第64頁、第67頁），又被告為警查獲後在
    警局所排尿液，經送台灣尖端先進生技醫藥股份有限公司以
    酵素免疫分析法初驗後，再以氣相層析質譜儀法複驗，證實
    該尿液呈嗎啡（即施用海洛因之代謝物）及安非他命、甲基
    安非他命陽性反應，有該公司於98年4 月29日出具之濫用藥
    物檢驗報告及臺北市政府警察局偵辦毒品案件尿液檢體委驗
    單各1 紙（附於同上偵卷第110 頁、第111 頁）附卷可稽；
    又被告為警查獲時，經警扣得其身上持有之白色粉末1 包（
    淨重0.279 公克），經送鑑驗後，證實為第一級毒品海洛因
    ，亦有前開扣案之毒品及卷附交通部民用航空局航空醫務中
    心於98年4 月27日出具之航藥鑑字第0982166 號毒品鑑定書
    1 紙（附於同上偵卷第113 頁）可憑，訊之被告復坦承該毒
    品為其所有並供己施用之海洛因無訛。綜上，足認被告自白
    與事實相符，可以採信，本案事證至為明確，被告犯行堪予
    認定。又被告前因施用毒品案件，經本院以96年度毒聲字第
    211 號裁定送觀察、勒戒後，認無繼續施用毒品之傾向，於
    96年11月1 日執行完畢釋放出所，並由臺灣士林地方法院檢
    察署檢察官以96年度毒偵字第467 號為不起訴處分確定等情
    ，有臺灣高等法院被告前案紀錄表在卷可稽，是被告於上開
    觀察、勒戒執行完畢釋放後5 年內，再犯本案施用第一級毒
    品及第二級毒品之犯行，核與毒品危害防制條例第23條第2
    項所定相符，公訴人依法追訴，於法並無不合，本院自應依
    法論科。
二、查海洛因、甲基安非他命分別為毒品危害防制條例第2 條第
    2 項第1 款、第2 款所稱之第一級毒品及第二級毒品。核被
    告甲○○所為，係分別犯毒品危害防制條例第10條第1 項之
    施用第一級毒品罪、同條例第10條第2 項之施用第二級毒品
    罪，其持有第一級毒品海洛因、第二級毒品甲基安非他命進
    而施用，持有毒品之行為為施用毒品之當然手段，均不另論
    以持有毒品罪（最高法院74年度台上字第3404號判例意旨參
    照）。又被告所犯上開2 罪，犯意各別，行為互殊，應予分
    論併罰。爰審酌被告曾因施用毒品犯行而送觀察、勒戒及判
    處罪刑，仍不知悛悔，復再施用第一級毒品及第二級毒品，
    顯見其無戒絕之決心，惟念其施用毒品乃戕害自己身心健康
    ，尚未危及他人，且犯後坦承犯行，態度尚稱良好等一切情
    狀，分別量處如主文所示之刑，並依法定其應執行刑，以示
    懲儆。
三、扣案之海洛因（驗餘淨重0.2784公克），係查獲之第一級毒
    品，不問是否屬於犯人所有，應依毒品危害防制條例第18條
    第1 項前段之規定，諭知沒收銷燬，而扣案盛裝前開海洛因
    所用之包裝袋1 只，有防止毒品裸露、散逸及便利毒品攜帶
    之功能，堪認係供本案犯行所用之物，復據被告供明為其所
    有之物，應依刑法第38條第1 項第2 款之規定宣告沒收。至
    鑑驗時採樣之海洛因0.0006公克，已因鑑驗用罄而滅失，自
    無從諭知沒收銷燬，併此指明。
據上論斷，應依刑事訴訟法第273 條之1 第1 項、第299 條第1
項前段，毒品危害防制條例第10條第1 項、第2 項、第18條第1
項前段，刑法第11條、第51條第5 款、第10款、第38條第1 項第
2 款，判決如主文。
本案經檢察官蔡元仕到庭執行職務。
中    華    民    國    98    年    10     月    6    日
                  刑事第一庭法  官  吳祚丞
以上正本證明與原本無異。
如不服本判決應於收受判決後10日內向本院提出上訴書狀，並應
敘述具體理由；其未敘述上訴理由者，應於上訴期間屆滿後20日
內向本院補提理由書（均須按他造當事人之人數附繕本）「切勿
逕送上級法院」。
                            書記官  丁梅芬
中    華    民    國    98    年    10     月    6    日
所犯法條：
毒品危害防制條例第10條第1 項、第2 項
施用第一級毒品者，處 6 月以上 5 年以下有期徒刑。
施用第二級毒品者，處 3 年以下有期徒刑。


司法院資訊處製作；財團法人民間司法改革基金會備份。
